臺灣桃園地方法院裁定　　　　　　　　110年度桃秩字第103號
　
移送機關　　桃園市政府警察局龜山分局
被移送人　　洪浚軒　


　
上列被移送人因違反社會秩序維護法案件，經移送機關以民國11
0 年9 月26日山警分偵秩字第1100034123號移送書移送審理，本
院裁定如下：
    主    文
洪浚軒無正當理由，攜帶類似真槍之玩具槍，而有危害安全之虞
，處罰鍰新臺幣參仟元。
洪浚軒無正當理由攜帶具有殺傷力之器械，處罰鍰新臺幣參仟元
。
扣案類似真槍之玩具槍壹把（無彈匣）、水雷壹組均沒入。
    事實及理由
一、被移送人於下列時、地有違反社會秩序維護法之行為：
  ㈠時間：民國110 年9 月9 日凌晨00時30分許。
  ㈡地點：桃園市○○區○○○街00號前。
  ㈢行為：無正當理由，攜帶具有殺傷力之水雷1 組及類似真槍
    之玩具槍1 把（無彈匣），而有危害安全之虞。
二、上開事實，有下列之事證證明屬實：
  ㈠被移送人於警詢時之調查筆錄。
  ㈡扣案之玩具槍1 把（無彈匣）、水雷1 組。
  ㈢桃園市政府警察局龜山分局大埔派出所公務電話紀錄表。
  ㈣照片4張。
三、被移送人雖矢口否認有何違反社會秩序維護法非行，辯稱：
    水雷是伊上班要用的，因為下班忘記拿下車，玩具槍是單純
    放在車廂裡云云。惟查，扣案之水雷，依一般社會常情，點
    燃時將產生高溫、高熱，若對人體投擲將造成灼傷，足以對
    他人之生命、身體、安全構成威脅，自屬前述具有殺傷力之
    物品；又扣案之玩具槍於外觀上與真槍類似，有照片附卷足
    憑，如未透過近距離觀察或實際操作難辨真偽。且本件係員
    警接獲民眾報案稱有一男子在桃園市○○區○○○街00號前
    持水雷尋仇，警方速前往到場後發現被移送人在現場，而查
    獲上開扣案器械，依當時情況觀之，顯見被移送人所為，恐
    有因濫用或誤用扣案器械而危及他人生命安全，其持有上開
    玩具槍及水雷之行為，客觀上有因濫用或誤用而致危害安全
    之虞，已對不特定之社會大眾產生威脅，苟持之而為不法目
    的使用，易引起一般人之恐慌，是被移送人違序之事實已明
    。堪認被移送人上開所辯，顯屬推卸之詞，並無可採。
四、核被移送人所為，係違反社會秩序維護法第63條第1 項第1
    款及第65條第3 款之行為，足資認定，應依法論處。爰審酌
    被移送人違反本法之手段、違反義務之程度以及上開非行所
    生之危害，量處如主文所示之處罰，以資懲儆。又扣案類似
    真槍之玩具槍1 把（無彈匣）及水雷1 組，係供違反社會秩
    序維護法行為所用之物，且屬被移送人所有，爰依社會秩序
    維護法第22條第3 項前段之規定，予以沒入。
五、依社會秩序維護法第45條第1 項、第63條第1 項第1 款、第
    65條第3 款、第22條第3 項前段，裁定如主文。
 
中    華    民    國   110    年    10    月    27    日
                  桃園簡易庭  法  官  汪智陽
以上正本係照原本作成。
如不服本裁定，應於送達後5 日內向本院提出抗告狀並表明抗告
理由（須附繕本，並應繳納抗告費新台幣1,000 元）。
中    華    民    國   110    年    10    月    28    日
                              書記官  陳家蓁